臺灣臺北地方法院刑事判決　　　　　100年度交簡上字第148號
上　訴　人　臺灣臺北地方法院檢察署檢察官
上　訴　人
即　被　告　胡家彰
上列上訴人因被告過失傷害案件，不服本院中華民國100年7月22
日所為之100年度店交簡字第21號第一審簡易判決（起訴書案號
：99年度調偵字第1433號），提起上訴，本院管轄之第二審合議
庭判決如下：
    主  文
上訴駁回。
胡家彰緩刑貳年。
    事實及理由
一、本案經審理結果，認第一審引用聲請簡易判決處刑書所列證
    據，判決被告胡家彰犯刑法第284條第1項之過失傷害罪，量
    處拘役20日，如易科罰金，以新臺幣（下同）1,000元折算1
    日，其認事、用法及量刑均無不當，應予維持，並引用第一
    審判決書記載之事實、證據及理由。
二、按量刑之輕重及緩刑之宣告，係事實審法院得依職權自由裁
    量之事項，茍已斟酌刑法第57條各款所列情狀而未逾越法定
    刑度，則不得遽指為違法；又刑罰之量定屬法院自由裁量之
    職權行使，但仍應審酌刑法第57條所列各款事由及一切情狀
    ，為酌量輕重之標準，並非漫無限制，在同一犯罪事實與情
    節，如別無其他加重或減輕之原因，下級法院量定之刑，亦
    無過重或失輕之不當情形，則上級法院對於下級法院之職權
    行使，原則上應予尊重，此觀之最高法院85年度台上字第24
    46號判決意旨闡釋甚明。復按是否宣告緩刑，法院本屬有權
    自由斟酌決定，縱未宣告緩刑，亦不生不適用法則或其他違
    背法令之問題，被告不得任意指摘為違法（最高法院92年度
    台上字第2117號判決意旨參照）。
三、經查：檢察官雖因被告於原審判決時未與告訴人蔡長霖達成
    和解，難認犯後態度良好，而認原審量刑過輕，惟原審就其
    刑之量定已審酌被告並無刑事前科紀錄，其過失情節，告訴
    人所受傷勢、被告斯時尚未與告訴人達成和解及搭載告訴人
    之輕型機車駕駛人林育成並無駕照且逆向以約30公里時速行
    駛在人行道等一切情狀，而量處被告拘役20日，如易科罰金
    ，以1,000元折算1日，業已就刑法第57條規定與科刑相關之
    一切情狀，以被告之責任為基礎，在適法範圍內行使其量刑
    之裁量權，並未逾越法定刑度，亦無量刑顯然失當等裁量權
    濫用之情形，且被告與告訴人於本院審理中，業已達成調解
    ，被告已賠償12萬元與告訴人之情，有本院臺北簡易庭調解
    筆錄、郵政國內匯款執據各1紙存卷可參（見本院簡上卷第3
    2頁、第53頁反面）。從而，檢察官指摘本案量刑過輕，自
    非有理，應予駁回。又被告雖亦提起上訴，然其對原審認定
    之犯罪事實及量刑均無爭執，亦坦承犯罪，惟以原審未予緩
    刑為由，提起上訴，揆諸前揭說明，其上訴亦無理由，應予
    駁回。然本院審酌被告前未曾因故意犯罪受有期徒刑以上刑
    之宣告，有臺灣高等法院被告前案記錄表附卷可佐，因一時
    失慮，偶罹刑典，犯後業已坦承犯罪且深表悔意，並於本院
    審理中與告訴人達成調解，且已給付告訴人12萬元賠償金等
    情，已如前述，本院斟酌前揭各點，認被告經此教訓，當知
    所警惕，故所宣告之刑，以暫不執行為適當，爰併予宣告緩
    刑2年，以勵自新。
據上論斷，應依刑事訴訟法第455條之1第1項、第3項、第368條
，刑法第74條第1項第1款，判決如主文。
本案經檢察官陳立儒到庭執行職務。
中    華    民    國   100    年    10    月    31    日
                    刑事第二庭  審判長法  官  孫正華
                                      法  官  張詩芸
                                      法  官  謝昀璉
上正本證明與原本無異。
不得上訴。
                                      書記官  鄭雅文
中    華    民    國   100    年    11    月    1     日